【裁判字號】    98,易,285
【裁判日期】    980708
【裁判案由】    詐欺
【裁判全文】
臺灣宜蘭地方法院刑事判決               98年度易字第285號
公  訴  人  臺灣宜蘭地方法院檢察署檢察官
被      告  丁○○
            丙○○
上列被告等因犯詐欺案件，經檢察官提起公訴（97年度偵字第22
0、1366號、97年度偵緝字第224號），被告於準備程序中就被訴
事實為有罪之陳述，經本院合議庭裁定由受命法官獨任行簡式審
判程序，爰不經通常程序判決如下：
    主  文
丁○○幫助犯詐欺取財罪，處有期徒刑參月，如易科罰金，以新
臺幣壹仟元折算壹日。
丙○○幫助犯詐欺取財罪，處有期徒刑參月，如易科罰金，以新
臺幣壹仟元折算壹日。
    犯罪事實
一、丁○○明知將自己之金融帳戶存摺、金融卡及密碼提供予他
    人使用，將可能幫助他人遂行詐騙行為，仍基於幫助他人詐
    欺取財之犯意，於民國96年10月25日前之某日，在臺北縣汐
    止市某處，將其所有臺灣郵政股份有限公司宜蘭西後街郵局
    （下稱宜蘭西後街郵局）00000000000000000號帳戶之提款
    卡及密碼，以新台幣（下同）2千元之價格，出售予真實姓
    名年籍不詳之成年男子組成之詐騙集團使用。而詐騙集團除
    了（一）在雅虎奇摩拍賣網站上刊登拍賣中國石油公司油票
    之訊息，致乙○○陷於錯誤，撥打網頁上所留0000000000電
    話予詐騙集團聯絡，並依其指示於96年10月25日11時11分許
    ，前往臺北市○○區○○路1段119號文山溝子口郵局轉帳1
    萬2千6百元至丁○○所有之上開郵局帳戶內，嗣因乙○○未
    收到所購之油票，始知受騙並報警處理，經警循線查獲上情
    。（二）又在雅虎奇摩拍賣網站平臺，以帳號「fuheather
    」登載拍賣物件編號d00000000，拍賣物品「NikonAF-SD XZ
    oomNikkorED 12-24 mm F4G（TF）公司貨」之訊息，致甲○○陷於錯誤，撥打賣家所提供0000000000號行動電話與詐騙
    集團聯絡，並依其指示於96年10月24日，由其妻黃嘉琪前往
    臺北市○○路○段85號中國信託商業銀行忠崙分行，以金融
    卡轉帳1萬元至丁○○所有之上開郵局帳戶內，嗣因甲○○
    未收到所購買之鏡頭，始知受騙並報警處理，經警循線查獲
    上情。
二、丙○○預見以自己名義申請之行動電話交予他人使用，可被
    犯罪集團用於詐欺不特定民眾之工具，竟仍基於幫助他人詐
    欺取財之不確定故意，於96年10月15日後之某時，在臺北縣
    板橋市某處，將其向威寶電信股份有限公司申辦之00000000
    00號之行動電話，以1千5百元之價格，出售予真實姓名年籍
    不詳自稱為「廖子威」之成年人所組成之詐騙集團使用，該
    詐騙集團成員即基於為自己不法所有之意圖，以該電話號碼
    作為前開犯罪事實一（一）、（二）之聯絡電話，致乙○○
    、甲○○陷於錯誤，撥打丙○○所提供之上開行動電話與詐
    騙集團聯絡，並依其指示先後於犯罪事實一（一）、（二）
    所示之時間、地點，轉出如犯罪事實一（一）、（二）所示
    之金額至前開丁○○所提供宜蘭西後街郵局帳戶內，嗣經乙○○、甲○○發覺受騙並報警處理，經警循線查獲上情。
三、案經乙○○訴由臺北市政府警察局文山第一分局移送臺灣宜
    蘭地方法院檢察署暨甲○○訴由臺北市政府警察局內湖分局
    移送臺灣士林地方法院檢察署呈請臺灣高等法院檢察署令轉
    臺灣宜蘭地方法院檢察署檢察官偵查起訴。
    理  由
一、上開事實，業據被告丁○○、丙○○於本院審理時均坦承不
    諱，核與證人即被害人乙○○於警詢及偵查中、甲○○於偵
    查中證述遭詐騙集團詐欺情節相符，並有轉帳交易明細表2
    紙、丁○○所有宜蘭西後街郵局開戶基本資料及交易明細表
    1份、雅虎奇摩拍賣網站拍賣網頁影本2份附卷可稽，堪認被
    告丁○○、丙○○之自白均與真實相符而可採憑。是本件事
    證明確，被告丁○○、丙○○犯行堪以認定，均應依法論科
    。
二、核被告丁○○、丙○○所為，均係犯刑法第30條第1項、第3
    39條第1項之幫助詐欺取財罪。被告丁○○、丙○○分別以
    出售1帳戶或出售1行動電話門號之幫助行為，幫助詐欺集團
    對數被害人為詐欺行為，均為想像競合犯，均應從一重之幫
    助詐欺取財罪處斷。又被告丁○○、丙○○基於幫助之犯意
    而為上開犯行，均依刑法第30條第2項之規定，按正犯之刑
    減輕之。爰審酌被告2人出售郵局帳戶及行動電話供詐欺團
    使用，影響社會治安，增加被害人尋求救濟之困難、使詐欺
    犯罪不易查察，及被告2人之素行、犯罪之動機、目的、手
    段、對於社會治安之危害程度暨犯罪後之態度等一切情狀，
    分別量處如主文所示之刑，並均諭知易科罰金之折算標準。
據上論斷，應依刑事訴訟法第273條之1、第299條第1項前段，刑
法第30條、第339條第1項、第55條、第41條第1項前段，刑法施
行法第1條之1第1項、第2項前段，判決如主文。
本案經檢察官劉憲英到庭執行職務
中    華    民    國    98    年    7     月    8     日
                  刑事第四庭法  官  蔡仁昭
以上正本證明與原本無異。
如不服本判決應於收受送達後十日內向本院提出上訴書狀，並應
敘述具體理由；其未敘述上述理由者，應於上訴期間屆滿後二十
日內向本院補提理由書 (均須按他造當事人之人數附繕本)「切
勿逕送上級法院」。
                            書記官  陳建宇
中    華    民    國    98    年    7     月    8     日
附錄本案論罪科刑法條：
中華民國刑法第339條第1項
意圖為自己或第三人不法之所有，以詐術使人將本人或第三人之
物交付者，處5年以下有期徒刑、拘役或科或併科1千元以下罰金
。


司法院資訊處製作；財團法人民間司法改革基金會備份。
